臺灣臺北地方法院刑事裁定　
110年度聲字第576號
聲  請  人  臺灣臺北地方檢察署檢察官
受  刑  人  戴呈瑋




上列聲請人因受刑人數罪併罰有二裁判以上，聲請定其應執行之
刑（110年度執聲字第469號），本院裁定如下：
    主  文
戴呈瑋所犯如附表所示各罪所處之刑，應執行有期徒刑肆年捌月
。
    理  由
聲請意旨略以：受刑人戴呈瑋因詐欺等案件，先後經判決確定
  如附表，應依刑法第53條、第51條第5款，定其應執行之刑，
  爰依刑事訴訟法第477條第1項聲請裁定等語。
按依刑法第53條及第54條應依刑法第51條第5款至第7款之規定
  ，定其應執行之刑者，由該案犯罪事實最後判決之法院之檢察
  官，聲請該法院裁定之，刑事訴訟法第477條第1項規定甚明。
  查如附表編號3及4所示案件，經本院判處如附表編號3及4所示
  之刑確定，且為最後事實審法院等情，有前開案件判決書及臺
  灣高等法院被告前案紀錄表各1份附卷可考。從而，本院對聲
  請人所為之本件聲請當有管轄權無疑，合先敘明。
次按裁判確定前犯數罪者，併合處罰之；但得易科罰金之罪與
  不得易科罰金之罪者、得易服社會勞動之罪與不得易科罰金之
  罪，不在此限；前項但書情形，受刑人請求檢察官聲請定應執
  行刑者，依第51條規定定之，刑法第50條第1項但書第1款、第
  3款及第2項分別定有明文。又數罪併罰，有二裁判以上者，依
  第51條之規定，定其應執行之刑；又宣告多數有期徒刑者，於
  各刑中之最長期以上，各刑合併之刑期以下，定其刑期；但不
  得逾30年，刑法第53條及第51條第5款定有明文。再按法律上
  屬於自由裁量之事項，有其外部性界限及內部性界限，並非概
  無拘束。依據法律之具體規定，法院應在其範圍選擇為適當之
  裁判者，為外部性界限；而法院為裁判時，應考量法律之目的
  ，及法律秩序之理念所在者，為內部性界限（最高法院94年度
  台非字第233號判決意旨參照）。
經查：
㈠本件受刑人因如附表各編號所示之案件，先後經法院以如附表
  各編號所示之判決，判處如附表各編號所示之罪刑確定在案，
  且如附表各編號所示之罪均係在如附表編號1所示之罪判決確
  定前所犯等情，有各該案件刑事判決書及臺灣高等法院被告前
  案紀錄表各1份附卷可考。
㈡受刑人所犯如附表編號1及4所示不得易科罰金之罪、如附表編
  號2所示得易服社會勞動，不得易科罰金之罪、如附表編號3所
  示得易科罰金之罪，固為刑法第50條第1項但書第1款及第3款
  所定之情形，惟因受刑人請求檢察官聲請定其應執行之刑，此
  有受刑人聲請定應執行刑調查表1份附卷可參，依刑法第50條
  第2項規定，應依同法第51條規定定其應執行刑。是揆諸前揭
  說明，本件聲請核無不合。
㈢爰綜合斟酌本件受刑人各犯罪行為之不法與罪責程度，所犯各
  罪反映之不同人格特性、所侵犯者於併合處罰時，其責任重複
  非難之程度低、實現刑罰經濟的功能及數罪對法益侵害並無特
  別加重之必要等總體情狀。並衡以各罪之原定刑期、在各刑中
  之最長期（即3年10月）以上，各刑合併之刑期（即5年1月）
  以下等外部性界限及內部性界限各節，進而為整體非難之評價
  ，爰定其應執行刑如主文所示。
爰依刑事訴訟法第477條第1項，刑法第53條、第50條第1項但
  書、第2項、第51條第5款，裁定如主文。
中　　華　　民　　國　　110 　年　　4 　　月　　21　　日
                  刑事第六庭  法  官  洪翠芬   
上正本證明與原本無異。
如不服本裁定，應於裁定送達後5日內向本院提出抗告狀。
                              書記官  蘇瑩琪
中　　華　　民　　國　　110 　年　　4 　　月　　21　　日
附表：
編      號  1 2 3 罪      名  毒品危害防制條例 詐欺 偽造文書 宣  告  刑  有期徒刑3年10月 有期徒刑6月 有期徒刑2月 犯 罪 日 期  108/07/25 109/08/14 109/08/10 偵查(自訴)機關年度案號  臺灣桃園地方檢察署（下稱桃園地檢)108年度偵字第20790、20891、20892、20893、22076號 臺灣臺北地方檢察署（下稱臺北地檢）109年度偵 字第23892號 臺北地檢109年度少連偵字第209號  最  後  事實審 法院 臺灣高等法院 臺灣臺北地方法院 （下稱臺北地院） 臺北地院  案號 109年度上訴字第1054號 109年度審訴字第1482號 109年度審訴字第1627號  判決日期 109/07/07 109/10/30 109/12/31  確  定  判  決 法院 最高法院 臺北地院 臺北地院  案號 109年度台上字第4344號 109年度審訴字第1482號 109年度審訴字第1627號  判決確定日期 109/09/23 109/12/08 110/02/09 是否為得易科罰金/得易服社會勞動之案件  否 是 （不得易科罰金，得易服社會勞動） 是 （得易科罰金，得易服社會勞動） 備      註  桃園地檢109年度執字第15738號 臺北地檢109年度執字第 7384號 臺北地檢110年度執字第 1272號 

編      號  4 罪      名  詐欺 宣  告  刑  有期徒刑7月 犯 罪 日 期  109/08/14 偵查(自訴)機關年度案號  臺北地檢109年度少連偵 字第209號    最  後  事實審 法院 臺北地院  案號 109年度審訴字第1627號  判決日期 109/12/31  確  定  判  決 法院 臺北地院  案號 109年度審訴字第1627號  判決確定日期 110/02/09 是否為得易科罰金之案件  否 備      註  臺北地檢110年度執字第 1250號